---
title: "Árvores de Decisão pt 1"
output: html_notebook
---

Material retirado do curso de MBA em Data Science & Analytics, da Esalq/USP.
Aluna: Larissa Chacon Finzeto

---

pacotes <- c('titanic',    # carrega a base original titanic_treino 
             'tidyverse',  # Pacote básico de datawrangling
             'rpart',      # Biblioteca de árvores
             'rpart.plot', # Conjunto com Rpart, plota a parvore
             'gtools',     # funções auxiliares como quantcut,
             'Rmisc',      # carrega a função sumarySE para a descritiva
             'scales',     # importa paletas de cores
             'caret'       # Funções úteis para machine learning
             )

if(sum(as.numeric(!pacotes %in% installed.packages())) != 0){
  instalador <- pacotes[!pacotes %in% installed.packages()]
  for(i in 1:length(instalador)) {
    install.packages(instalador, dependencies = T)
    break()}
  sapply(pacotes, require, character = T) 
} else {
  sapply(pacotes, require, character = T) 
}

Árvores de Decisão - Titanic

Vamos explorar a base de dados TIANIC e avaliar seus sobreviventes

```{r}
titanic %>% head
```

Vamos usar uma amostra:

- 891 pessoas
- 549 não sobreviventes
- 342 sobreviventes

Objetivos do algoritmo:

- Classificar entre SOBREVIVENTES e NÃO SOBREVIVENTES, da melhor forma possível a variável resposta, através de segmentações e usando as variáveis explicativas.
- Obter insights das relações entre a variável resposta e as explicativas, e explorar as interações.
- Vamos criar uma árvore de decisão, que é aquela que tem a variável resposta DISCRETA (binária).

Vamos criar uma nova base, para manter a original intacta, e transformar a variável resposta em 1 inteiro, se o passageiro sobreviveu, e 0 caso contrário.

```{r}
tmp <- titanic

tmp$survived <- as.integer(titanic$Survived=="Y")

```

Vamos fazer a análise descritiva e criar um gráfico para ela

```{r}
descritiva <- function(var){
  tgc <- Rmisc::summarySE(tmp, measurevar="survived", groupvars=c(var))
  
  ggplot(tgc) + 
    geom_bar(aes(x=tgc[,var], weight=N/891, fill=as.factor(tgc[,var]))) + 
    geom_errorbar(aes(x=tgc[,var], y=survived, ymin=survived-se, ymax=survived+se, colour='1'), width=.1) +
    geom_point(aes(x=tgc[,var], y=survived, colour='1', group='1')) +
    geom_line(aes(x=tgc[,var], y=survived, colour='1', group='1')) +
    scale_color_viridis_d(direction = -1, begin=0, end=.25) +
    scale_fill_viridis_d(direction = -1, begin=.85, end=.95) +
    theme(panel.background = element_rect(fill = "white", colour = "grey", linetype = "solid"),
          panel.grid.major = element_line(size = 0.15, linetype = 'solid', colour = "grey")) + 
    theme(legend.position = "none") +
    xlab(var) + ylab("Taxa de sobreviventes") + 
    scale_y_continuous(sec.axis = sec_axis(~.*891, name = "Frequencia"), labels = scales::percent)
}
```

Para observar os gráficos para cada variável:

1. Sexo

```{r}
descritiva("Sex")
```

2. Classe social

```{r}
descritiva("Pclass")
```

3. Cidade de embarque 

```{r}
descritiva("Embarked")
```

4. Irmãos e esposas

```{r}
descritiva("SibSp")
```

5. Pais ou filhos

```{r}
descritiva("Parch")
```

Vamos categorizar as idades em quartis para melhor observação

```{r}

tmp$cat_age <- quantcut(tmp$Age, 20)

descritiva("cat_age")

```

A mesma situação para o valor da Taxa de Embarque

```{r}

tmp$cat_fare <- quantcut(tmp$Fare, 10)

descritiva("cat_fare")
```

vamos construir a árvore por classificação

```{r}

arvore <- rpart::rpart(Survived ~ Pclass + Sex + Age + SibSp + Parch + Fare + Embarked,
                data=titanic,
                parms = list(split = 'gini'), 
                method='class'
)
```

Visualização

```{r}

paleta = scales::viridis_pal(begin=.75, end=1)(20)

rpart.plot(arvore,
           box.palette = paleta)
```

**Avaliação básica da árvore

Predizendo a probabilidade de sobreviver de cada passageiro

```{r}

prob = predict(arvore,titanic)
prob

``` 

Classificação dos sobreviventes, acima de 50%. Vamos analisar apenas os primeiros passageiros:

```{r}

class = prob[,2]>.5
head(class)

```

Quantas pessoas nosso algoritmo calculou como sobreviventes?

```{r}

sum(class)

```

**Matriz de Confusão

Vamos criar uma matriz de confusão que indica os resultados do nosso algoritmo e o que aconteceu de verdade

```{r}

tab <- table(class, titanic$Survived)

tab

```

Vamos calcular nossa acurácia, por meio da função acc()

```{r}

acc <- (tab[1,1] + tab[2,2])/sum(tab)

acc

```

Como saber a relevância de cada variável para a nossa árvore de decisão?

```{r}

arvore$variable.importance

```

Fim